【裁判字號】    98,易,230
【裁判日期】    980618
【裁判案由】    竊盜
【裁判全文】
臺灣基隆地方法院刑事判決               98年度易字第230號
公  訴  人  臺灣基隆地方法院檢察署檢察官
被      告  丙○○
上列被告因竊盜案件，經檢察官提起公訴（98年度偵緝字第59號
），本院判決如下：
    主  文
丙○○攜帶兇器竊盜，累犯，處有期徒刑拾月。扣案之伸縮桿、
鐵鉗各壹支，均沒收之。
    事  實
一、丙○○曾於民國94年間，因違反家庭暴力防治法案件，經法
    院判處有期徒刑4月確定，於96年12月22日入監執行，於97
    年1月15日易科罰金執行完畢。詎其仍不知悔改，竟意圖為
    自己不法之所有，於97年7月2日17時許，駕駛車號IN-1127
    號自小客車，至臺北縣貢寮鄉○○村○○○街產業道路附折
    ，持客觀上足供兇器使用之伸縮桿、鐵鉗，剪取臺灣電力股
    份有限公司（下稱臺電公司）所有輸配電纜線（裸硬銅線）
    計57公尺得手，正在收捲電纜線時，適丁○○、乙○○駕駛
    自小貨車經過目擊，即下車欲制伏丙○○，丁○○並至上開
    車號IN-112 7號自小客車拔取車鑰匙，以防丙○○駕車離去
    ，惟因丙○○有備份鑰匙，丙○○遂趁隙駕車離去，然在上
    開制伏過程中，丙○○遺落1具行動電話及鑰匙3支，經丁○○、乙○○報警處理，警方在上開地點附近草叢尋獲丙○○
    所使用之伸縮桿、鐵鉗各1支，並循線查獲上情。
二、案經臺北縣政府警察局瑞芳分局報告臺灣基隆地方法院檢察
    署檢察官偵查起訴。
    理  由
壹、程序方面
    按被告以外之人於審判外之言詞或書面陳述，除法律有規定
    者外，不得作為證據，刑事訴訟法第159 條第1 項固有明文
    。惟被告以外之人於審判外之陳述，經當事人於審判程序同
    意作為證據，法院審酌該言詞陳述或書面陳述作成時之情況
    ，認為適當者，亦得為證據；當事人、代理人或辯護人於法
    院調查證據時，知有上開刑事訴訟法第159 條第1 項不得為
    證據之情形，而未於言詞辯論終結前聲明異議者，視為有前
    項之同意，刑事訴訟法第159 條之5 亦有明文。查起訴書所
    列舉之各項證據，經本院於審判程序提示予被告，並告以內
    容要旨，被告、檢察官均表示無意見，且未聲明異議，本院
    審酌相關言詞陳述或書面陳述作成時之情況，認為適當，依
    前揭法條意旨，均得援為本案證據，應先敘明。
貳、實體部分
一、訊據被告丙○○固承認於上揭時間，經過案發地點，然矢口
    否認有竊盜犯行，辯稱：「因為電纜線擋在我的前面，我就
    下車將電纜線拉到我車的後面，隨便拉一拉就把電纜線丟到
    產業道路的溪谷內，我因為心情不好，才到案發現場散心，
    我不是要去那邊偷東西，我當時並沒有要逃走的意思，我是
    慢慢走到車上，我還要證人報警處理，因為我怎麼解釋都說
    不清楚．所以才要證人找警察來處理，我當時慢慢走回車上
    ，就被證人強行壓住，我是遭誣陷的」云云。惟查：
(一)、證人乙○○於本院審理時證稱：「從山上往山下開車，在半
    山腰看到被告在土地公廟那裡拉電線，被告拉完電線放在產
    業道路護欄旁邊，被告是用跑的回車上，我們停車後，就把
    被告壓在地上，因為他當時想要掙脫，他是有講不是在偷電
    線，既然不是偷那就不用跑，他是直接偷跑就把車子開走」
    、「因為我是義交，常在做高壓電維修，依我的直覺判斷，
    他是把電纜線直接捲起來，所以應該是在偷電纜線，不是將
    電纜線撿起來丟道路邊，而且事發現場的電纜線是在道路外
    邊坡，並無跨越道路而妨礙車子行進的情形，我們上山去的
    時候，遭竊地點的電線還好好的，是回去的時候看到被告在
    捲電纜線，且電線也被剪斷，在副駕駛座座位的下方，看到
    一捲電纜線」等語。證人丁○○於檢察官偵查時證稱：「當
    時約下午4時50分左右，乙○○開我的小貨車載我要去卸貨
    ，經過該處發現電線被剪斷一頭掉落在地上，我覺得奇怪一
    星期前才剛修理好怎麼又斷了，隔了20至30分鐘卸完貨，我
    回頭看到被告在地上捲電線捲成一團，我見狀就下車去打他
    ，我叫乙○○拿繩子來綁被告但綁不住，我和被告拉扯了約
    3、4分鐘，被告說他快要死了，很喘，我就叫乙○○打電話
    報警，我繼續和被告拉扯，被告說他要喝水，我不肯，我就
    跑到被告的車上拔走他的車鑰匙，發現他車上右邊副駕駛座
    旁邊，門和椅座中間的縫塞著一捆電線，還有看到一些工具
    ，結果被告又拿出腰際另一副鑰匙開車快跑，後來我們發現
    他有一支手機遺留在我們拉扯的現場，警察在附近草叢找到
    破壞剪和伸縮桿」，其於本院審理時亦證稱：「我當天在上
    面停留約20分鐘，因為我若上山，我都會注意一下電纜線的
    狀況，案發當天，我看到被告在那裡捲電線，我就上前去與
    被告拉扯一會兒，但我沒有力氣持續下去，後來就請朋友去
    報警，被告說要喝水，不是要等警察來處理，失竊的電纜線
    都是在道路旁邊的電纜線，不是跨越道路的電纜線，在被告
    的車上，看到一捲電纜線及一支舊的伸縮桿．．」等語。是
    以依證人乙○○、丁○○所證述，上山時並未看到電纜線掉
    落在地上，下山時才看到電纜線掉落在地上，並看到被告在
    捲電纜線，拉完電纜線是放置在道路旁邊護欄，被告見到證
    人時意圖逃跑，以另一副鑰匙開車逃離現場，被告所捲電纜
    線，並無跨越道路，妨礙車輛行進情形，且在被告車上均有
    看到電纜線等情。
(二)、又據負責巡邏該區域之台電公司線路裝修員戊○○於本院審
    理時證稱：「約半個月會巡邏1次，定期是3個月1次，案發
    地點是我巡邏區域，本次遭竊電纜線，是在電線桿上，失竊
    電纜線是在8、9號電線桿，應該是沒有跨越道路，土地公廟
    往山下的部分，是有一些被剪掉，那裡沒有失竊，查獲之伸
    縮桿、鐵鉗，是有可能剪斷電纜線工具，遭竊電纜線是兩頭
    被剪掉」等語。是以依證人戊○○所述，本次遭竊電纜線，
    是在電線桿上，是兩頭被剪掉，並沒有跨越道路情形。
(三)、案發現場草叢查獲之伸縮桿、鐵鉗，證人證稱是直接放在電
    線旁邊，是可用來剪掉電纜線，證人雖沒有親眼目睹被告剪
    斷電纜線，僅看到被告在捲電纜線，而被告不否認當時在捲
    電纜線，是若該電纜線，案發前為第三人所偷竊剪斷留置在
    現場，則該伸縮桿、鐵鉗何須放置在現場？依一般常理應該
    會帶離現場，若是第三人偷竊時被發現而匆忙逃離留置現場
    ，則該電纜線早已遭警方取走列為證物偵辦，豈有仍留置在
    現場之理？而剪斷電纜線，依證人所述，並無橫跨道路，妨
    礙車輛行進情形，亦無如被告所稱，所捲電纜線是丟棄在產
    業道路溪谷內，而是放置在道路旁邊護欄；再者，被告如無
    偷竊電纜線行為，何須匆忙逃離現場，並把手機及鑰匙遺留
    現場。綜上所述，被告所辯，均係卸責之詞，不足採信。
(四)、此外，並有被害人領回之電纜線之贓物認領保管單、被告所
    駕駛車輛之車籍查詢－基本資料詳細畫面各1張、現場查獲
    之電纜線及工具之照片12張、被告行動電話0000000000通話
    時基地台位置於案發地點之通聯調閱查詢單19張在卷足資佐
    證，本案事證明確，被告犯行洵堪認定，應依法論科。
二  核被告所為，係竊取臺電公司管理之電纜線，依電業法第
    105條之規定，應依刑法第321條第1項第3款之攜帶兇器竊盜
    罪處斷。被告有事實欄所示之有期徒刑執行完畢，5年以內
    再故意犯本件有期徒刑以上之罪，為累犯，應依刑法第47條
    第1項規定加重其刑。爰審酌被告不思正常途徑獲取財物，
    竟竊取公用之電纜線，危害住戶用電權益及公共安全，衡其
    犯罪動機、犯罪目的、行竊手法、對民眾所造成損害及犯後
    毫無悔意一再狡辯等情狀，量處如主文所示之刑，以示懲儆
    。扣案之伸縮桿、鐵鉗各1支，被告雖否認係其所有，依證
    人乙○○、丁○○所證述，係被告所留置現場，供作竊取電
    纜線犯罪工具，爰依刑法第38條第1項第2款、第3項，宣告
    沒收之。
三、據上論斷，應依刑事訴訟法第299條第1項前段，電業法第
    105條、刑法第321條第1項第3款、第47條第1項、第38條第1
    項第2款、第3項，判決如主文。
本案經檢察官甲○○到庭執行職務。
中    華    民    國    98    年    6     月    18    日
                  刑事第二庭法  官  陳伯厚
以上正本證明與原本無異。
如不服本判決應於收受送達後10日內向本院提出上訴書狀，並應
敘述具體理由；其未敘述上訴理由者，應於上訴期間屆滿後20日
內向本院補提理由書 (均須按他造當事人之人數附繕本) 「切勿
逕送上級法院」。
中    華    民    國    98    年    6     月    18    日
                            書記官  王惠萍
附錄論罪法條：
中華民國刑法第321條
（加重竊盜罪）
犯竊盜罪而有左列情形之一者，處 6 月以上、 5 年以下有期徒
刑：
一、於夜間侵入住宅或有人居住之建築物、船艦或隱匿其內而犯
之者。
二、毀越門扇、牆垣或其他安全設備而犯之者。
三、攜帶兇器而犯之者。
四、結夥三人以上而犯之者。
五、乘火災、水災或其他災害之際而犯之者。
六、在車站或埠頭而犯之者。
前項之未遂犯罰之。


司法院資訊處製作；財團法人民間司法改革基金會備份。
